【裁判字號】    92,毒抗,56
【裁判日期】    920123
【裁判案由】    毒品危害防制條例
【裁判全文】
臺灣高等法院刑事裁定                              九十二年度毒抗字第五六號
    抗  告  人
    即  被  告  甲○○  男二十.
右抗告人因違反毒品危害防制條例案件，不服臺灣桃園地方法院九十一年度毒聲字第
三五四五號，中華民國九十一年十二月六日裁定，提起抗告，本院裁定如左：
    主  文
原裁定撤銷，發回臺灣桃園地方法院。
    理  由
一、原裁定意旨略以：抗告人即被告甲○○前因施用毒品案件，經本院裁定送觀察、
    勒戒後，認無繼續施用毒品之傾向，於民國八十七年十一月十七日以八十七年度
    上訴字第三八三一號判決免刑；又因販賣毒品案件，經原審法院於八十七年四月
    十四日以八十六年度訴字第四九二號判處有期徒刑五年二月，於八十八年七月十
    六日送監執行，嗣於九十年十二月七日因縮短刑期假釋出監，假釋期間付保護管
    束。詎被告仍未戒除毒癮，在保護管束期間內，基於施用第二級毒品安非他命之
    犯意，在九十一年十月十八日採尿時回溯九十六小時內某時，在臺灣地區某不詳
    地點施用第二級毒品安非他命，經臺灣桃園地方法院檢察署觀護人於九十一年十
    月十八日，通知被告至臺灣桃園地方法院檢察署報到採尿送驗，經檢驗結果呈安
    非他命陽性反應，有臺灣尖端先進生技醫藥股份有限公司濫用藥物檢驗中心濫用
    藥物檢驗報告附卷可稽。爰依毒品危害防制條例第二十條第一項及觀察勒戒處分
    執行條例第三條第一項規定，裁定將被告送勒戒處所觀察、勒戒。
二、抗告意旨略以：其於九十年十二月七日假釋出監後，即未再施用安非他命，且其
    係經觀護人通知報到，豈膽敢於報刑前短時間內施用毒品？如確有施用犯行，亦
    儘可請假改日再報到。至於其採尿檢驗有安非他命反應，可能是報到前感冒發燒
    服用成藥所致，為此提起抗告。
三、經查：被告之尿液雖經臺灣尖端先進生技醫藥股份有限公司以氣相層析質譜儀分
    析法檢驗結果呈安非他命陽性反應，而可排除偽陽性之可能。然所謂「偽陽性」
    反應，係指尿液中不含某成分，而檢驗顯示含有該成分之現象。至於造成陽性之
    原因，無法單憑尿液檢驗結果得知，仍須藉由其他證據作研判，有行政院衛生署
    藥品管理局九十年十一月十六日管檢字第一○○○三七號函可參。因此如所服用
    之藥物確含有安非他命成分，其尿液檢驗結果之安非他命陽性反應，即非偽陽性
    。查被告於保護管束時即表明有服用感冒藥（見臺灣桃園地方法院檢察署九十一
    年度毒偵字第三一六四號偵查卷第六頁），於抗告狀復記載因感冒而不能入睡，
    亦有服用安眠藥少許。則其是否曾服用何種藥物？是否可提供所服用之藥物以供
    檢驗有否含安非他命成分？均與其犯行之認定至有關連。
四、原審僅以尿液檢驗結果為唯一論斷之依據，然被告尿液之檢驗是否與服用藥物有
    關，尚有未明。是被告所提抗告，非全無理由，自應由本院將原裁定撤銷，發回
    原審法院，俟查明後再為適法之裁定，以昭折服。
據上論斷，應依刑事訴訟法第四百十三條前段，裁定如主文。
中      華      民      國    九十二    年      一      月    二十三    日
                            臺灣高等法院刑事第十一庭
                                審判長法  官  楊  照  男
                                      法  官  陳  炳  彰
                                      法  官  王  詠  寰
右正本證明與原本無異。
不得抗告。
                                      書記官  駱  麗  君
中      華      民    國    九十二    年      一      月    二十四    日


司法院資訊處製作；財團法人民間司法改革基金會備份。
